臺灣桃園地方法院刑事判決　　　 　　93年度易字第603號
公　訴　人　臺灣桃園地方法院檢察署檢察官
被　　　告　戊○○　男　45歲.
　　　　　　甲○○　男　36歲.
上列被告等因竊盜等案件，經檢察官提起公訴（92年度偵字第14
036 號），本院判決如下：
    主  文
戊○○寄藏贓物，處拘役肆拾日，如易科罰金，以參佰元（即新
臺幣玖佰元）折算壹日。
甲○○搬運贓物，處拘役參拾日，如易科罰金，以參佰元（即新
臺幣玖佰元）折算壹日。
    事  實
一、丙○○（已先行審結）係中華映管股份有限公司（設桃園縣
    八德市○○路一一七二號，下稱華映公司）光電視訊處技術
    員，竟利用職務之便，夥同同部門員工丁○○（已先行審結
    ）共同基於意圖為自己不法所有之概括犯意聯絡，自民國九
    十二年四月五日起，至同年七月二十六日止，在華映公司內
    ，連續竊取華映公司所有大多為報廢品，少數為良品之電漿
    電視成品二組、半成品一百七十組（以市價計算，共計價值
    新臺幣二千三百七十三萬六千元）及背蓋八片、前框九片、
    玻璃一片、Ａｕｄｉｏ十二片、角座十七箱、保麗龍數十片
    、數位板一大箱、隔板二十一片、零件數箱等物，得手後，
    再由知悉上開電漿電視成品、半成品等係屬贓物之華映公司
    外包餐廳司機己○○（已先行審結）基於搬運贓物之概括犯
    意，利用得以自由進出廠區之便利，於上開期間連續多次駕
    駛餐車搬運前開贓物至不知情之王水波提供之八德市○○路
    六十一號旁之倉庫（下稱八德倉庫），或至因經常出國經商
    之戊○○自九十二年六月間起提供予丙○○之臺北縣新莊市
    ○○路七三六巷十一號三樓倉庫（下稱新莊倉庫）藏放；而
    戊○○於九十二年七月間，乃知丙○○所寄放之物品係來路
    不明之贓物，而仍繼續提供新莊倉庫供其藏放；丙○○另又
    於九十二年七月二十六日，委請亦知上開物品為贓物之甲○○，先後至八德倉庫及新莊倉庫接應贓物並搬運至倉庫藏放
    。嗣於九十二年八月十八日下午六時三十分許，在臺北縣新
    莊市○○路七三六巷十一號三樓之新莊倉庫為警循線查獲上
    開贓物，始悉上情。
二、案經桃園縣政府警察局八德分局報請臺灣桃園地方法院檢察
    署檢察官偵查起訴。
　　理  由
一、訊據被告戊○○雖坦承有於九十二年六月間起提供新莊倉庫
    供被告丙○○使用等情，惟矢口否認有何涉犯寄藏贓物犯行
    ，並辯稱：被告丙○○說有電漿電視的機殼要借放，並沒有
    提到是贓物，伊把倉庫就給被告丙○○後就出國經商了，而
    且剛開始量不大，不會想到是贓物，伊八月中旬回國後看到
    寄放的東西很多，警察又來看倉庫，才知道東西是偷來的云
    云。被告甲○○則於本院審理中固坦承有於九十二年七月二
    十六日，受被告丙○○之託在八德倉庫幫忙被告丙○○下貨
    之情，惟矢口否認有何搬運贓物之犯行，並辯稱：伊當天只
    有到八德倉庫，沒有到新莊倉庫，且被告丙○○沒有提到這
    是贓物，只說是標來的華映公司報廢品，而且東西量很大，
    不可能聯想到是用偷的云云；經查：
  (一)被告戊○○部分：
    被告戊○○雖不否認有將新莊倉庫租借給被告丙○○放置物
    品，惟對於知情被告丙○○所擺放之物為贓物則矢口否認，
    而被告丙○○於警詢中既供承：於九十二年六月間將贓物載
    至被告戊○○之新莊倉庫，被告戊○○之前不知情，係於九
    十二年七月底才知情等語（偵卷第七頁、第九頁），而本案
    係九十二年八月十八日為警查獲，上開被告丙○○所述顯已
    提及被告戊○○於本案查獲前已知情，被告丙○○後雖於偵
    查中及本院審理中改稱：被告戊○○是八月回國看見有很多
    零組件打電話問伊，才知道是失竊之贓物等語（偵卷第七十
    三頁反面、本院九十四年一月十四日審判筆錄第五至七頁）
    ，惟參之被告鐘文進於警詢及本院審理中所稱：伊將贓物載
    運至新莊倉庫後，被告戊○○下樓接應，用手動推高機幫忙
    搬至二、三樓藏放，被告戊○○並有打開一些箱子看裡面的
    物品，而伊非常確定被告戊○○知悉那些是贓物，伊有看過
    被告戊○○在現場約三、四次等語（偵卷第二七頁、第二八
    頁、本院九十三年十一月二十六日審判筆錄第八頁至十一頁
    ），被告丙○○於警詢中所稱被告戊○○事前已知情一節，
    自有較為可信之處；被告戊○○雖經常出國經商，有被告戊○○入出國查詢結果可參（偵卷第八三頁），惟被告戊○○
    於被告丙○○放置贓物期間，亦曾進出新莊倉庫現場，為被
    告戊○○所供承不諱，而被告戊○○將其新莊倉庫長期借予
    被告丙○○使用，自不可能全然未詢問其用途，被告戊○○
    又不否認曾經幫忙被告鐘文進拖運貨物及按電梯之情（本院
    九十四年二月二十五日審判筆錄第八頁）及於新莊倉庫內看
    過被告丙○○與另一位人士組裝成品之情（偵卷第十五頁反
    面），而被告戊○○又曾打開檢視被告丙○○所寄放之物品
    已如證人鐘文進前所述，顯見被告戊○○已知被告丙○○所
    寄放之物品內容，再者，被告戊○○亦知悉被告丙○○係任
    職於華映公司，被告戊○○又係經營電子零件加工業者為其
    所自承，則被告丙○○僅一華映公司之員工，而多次載運、
    寄放被告丙○○於華映公司所得接觸之物品，又實際進行組
    裝，足認被告戊○○對於被告丙○○所取得之物品來源應有
    所懷疑係不法方法所得，卻仍提供被告丙○○寄藏，被告戊○○對於被告丙○○寄放物之性質自不得均推諉不知，此外
    ，復有贓物領據一紙、新莊倉庫現場照片四十一張附卷可稽
    ，是被告戊○○寄藏贓物之犯行洵堪認定。
  (二)被告甲○○部分：
    被告甲○○雖於本院審理中供陳：於九十二年七月二十六日
    受被告丙○○之託僅前往八德倉庫幫忙下貨，之後沒有到新
    莊倉庫等情（本院九十四年二月二十五日審判筆錄第四頁）
    ，及被告丙○○曾於本院審理中證稱：被告甲○○僅有至八
    德倉庫一節（九十四年一月十四日審判筆錄第十六頁），惟
    被告甲○○既於偵查中及警詢中已供承當天都有前往八德倉
    庫及新莊倉庫幫忙下貨等語（偵卷第八九頁、第三二頁），
    核與被告丙○○於偵查中所述：被告甲○○有從八德倉庫坐
    貨車到新莊倉庫等語（偵卷第七四頁反面）相符，被告甲○○、丙○○於偵查中所作之筆錄距案發時間較為接近，記憶
    當較為深刻，自應以被告甲○○、丙○○上開於偵查中所述
    較為可信，是被告甲○○於九十二年七月二十六日當日係受
    被告丙○○之託，前往八德倉庫下貨後，再接續前往新莊倉
    庫下貨無訛。至被告甲○○雖矢口否認知道所搬運之物品為
    被告丙○○向華映公司偷竊取得之物，惟被告丙○○於偵查
    中已明確供稱：伊有告訴被告甲○○貨是伊偷來的，請被告
    甲○○把貨押到新莊等語（偵卷第七四頁反面），被告丙○○雖於本院審理中以證人
    品的來源，伊有告訴被告甲○○是報廢品，因為員工常引進
    甲級廠商來處理報廢品來賺取利潤，所以被告甲○○不會想
    到是偷來的，至於在偵查中曾說有告訴甲○○東西是偷來的
    ，伊有這樣回答，但檢察官是照警詢筆錄重複問一次，之後
    伊就有說被告甲○○是事後才知道的云云（九十四年一月十
    四日審判筆錄第十四頁至第十六頁），惟觀之被告丙○○之
    警詢筆錄，警員並未詢問被告丙○○有關被告甲○○對於本
    案是否知情等問題，被告丙○○於本院審理中之上開證言，
    顯係事後維護被告甲○○之詞，尚難採信，應以被告丙○○
    於偵查中所述為真；再者，華映公司光電視訊事業部處長乙○○於本院審理中已指出：華映公司的報廢品會依性質由環
    安單位回收，不會由員工投標報廢品等語（九十三年十一月
    二十六日審判筆錄第二二頁），被告甲○○曾於華映公司任
    職，為被告甲○○所坦承不諱，對於華映公司之報廢品處理
    應多少有所知悉，被告甲○○雖辯稱係以為被告丙○○私下
    請他人標得運出云云，惟以此方式標得報廢品既非常態，而
    被告丙○○係委請被告鐘文進以餐廳之餐車載運貨物，為被
    告甲○○所不否認知情，若被告丙○○所運出之物來源合法
    正當，何需以此方式將其運出，顯認被告甲○○對於幫忙被
    告丙○○搬運之物品來源非合法正當，已有所預見，縱真為
    贓物亦不違其本意，進而搬運之，此外，復有贓物領據一紙
    、照片四十一張附卷可稽，是被告甲○○搬運贓物之犯行亦
    堪以認定。
二、核被告戊○○所為，係犯刑法第三百四十九條第二項之寄藏
    贓物罪；被告甲○○所為，係犯刑法第三百四十九條第二項
    之搬運贓物罪。爰審酌被告二人雖否認犯行，惟被告二人平
    日素行尚稱良可，犯罪之動機、目的係幫助朋友丙○○而未
    取得報酬，犯罪情狀亦屬輕微等一切情狀，量處如主文所示
    之刑，並定易科罰金之折算標準。
據上論斷，依刑事訴訟法第二百九十九條第一項前段，刑法第三
百四十九條第二項、第四十一條第一項前段，罰金罰鍰提高標準
條例第一條前段、第二條，判決如主文。
本案經檢察官洪景明到庭執行職務。
中　　華　　民　　國　　94　　年　　3 　　月　　11　　日
                     臺灣桃園地方法院刑事第四庭
                         審判長法  官    陳世宗
                               法  官    尹  良
                               法  官    蘇昭蓉
上正本證明與原本無異。
如不服本判決，應於送達後十日內，向本院提出上訴狀。
                               書記官    韓若玉
中　　華　　民　　國　　94　　年　　3 　　月　　11　　日
附錄法條：
中華民國刑法第349條
收受贓物者，處三年以下有期徒刑、拘役或五百元以下罰金。
搬運、寄藏、故買贓物或為牙保者，處五年以下有期徒刑、拘役
或科或併科一千元以下罰金。
因贓物變得之財物，以贓物論。
